【裁判字號】    95,訴,1059
【裁判日期】    951120
【裁判案由】    違反電信法
【裁判全文】
臺灣士林地方法院刑事判決              95年度訴字第1059號
公  訴  人  臺灣士林地方法院檢察署檢察官
被      告  甲○○
上列被告因違反電信法案件，經檢察官提起公訴（95年度偵字第
2301號），被告於本院準備程序中就被訴之事實為有罪之陳述，
經本院合議庭裁定改由受命法官獨任依簡式審判程序審理並判決
如下：
    主  文
甲○○連續意圖為自己不法之利益，以無線方式盜用他人電信設
備通信，處有期徒刑參月，如易科罰金以銀元參佰元即新臺幣玖
佰元折算壹日。
    事實及理由
一、本件犯罪事實、證據及應適用之法條均引用檢察官起訴書之
    記載（如附件），並補充如下：被告於本院審理時自白犯罪
    。
二、核被告甲○○所為，係犯刑法第337 條之侵占遺失物罪及電
    信法第56條第1 項之盜用他人電信設備通信罪。
三、新舊法比較：
    按被告行為後，刑法第2 條法律變更適用及第56條連續犯、
    第55條牽連犯、第41條易科罰金之規定，已於94年1 月7 日
    經立法院修正三讀通過，總統命令公布，於95 年7月1 日施
    行，該法第2 條係規範行為後法律變更適用所生新舊法律比
    較適用之準據法，於新法施行後，應適用新法第2 條第1 項
    之規定，為「從舊從輕」之比較。被告先後多次盜用他人電
    信設備通信之犯行，時間緊接，犯罪構成要件相同，顯係基
    於概括犯意而為之，惟被告行為後，刑法第56 條 連續犯之
    規定，業於94年1 月7 日修正公布刪除，並於95 年7月1 日
    施行，則被告之犯行，因行為後新法業已刪除連續犯之規定
    ，此刪除雖非犯罪構成要件之變更，但顯已影響行為人刑罰
    之法律效果，自屬法律有變更，依新法第2 條第1 項規定，
    比較新、舊法結果，仍應適用較有利於被告之行為時法律即
    舊法論以連續犯盜用他人電信設備通信1 罪並加重其刑（最
    高法院95年第8 次刑事庭會議決議參照）。又刑法第55條後
    段有關「犯一罪而其方法或結果之行為犯他罪名」之牽連犯
    之規定，亦修正刪除，亦自95年7 月1 日起施行。亦即修正
    後之刑法，已無牽連犯得論以裁判上一罪之情形。所犯之數
    罪，應按其具體情形論罪。查被告所為侵占遺失物罪及盜用
    他人電信設備通信罪，其行為、時間均屬個別獨立，但有方
    法與目的之牽連關係，若適用修正前之規定，顯較有利於被
    告，自應依修正後刑法第2 條第1 項前段之規定，適用修正
    前刑法第55條後段之規定，從較重之盜用他人電信設備通信
    罪處斷。再修正前刑法第41條第1 項前段規定：「犯最重本
    刑為5 年以下有期徒刑以下之刑之罪，而受6 個月以下有期
    徒刑或拘役之宣告，因身體、教育、職業、家庭之關係或其
    他正當事由，執行顯有困難者，得以1 元以上3 元以下折算
    1 日，易科罰金。」又修正前罰金罰鍰提高標準條例第2 條
    （於95年7 月1 日修正刪除）規定，就其原定數額提高為
    100 倍折算1 日，則本件被告行為時之易科罰金折算標準，
    最高得以銀元300 元折算1 日，經折算為新臺幣後，應以新
    臺幣900 元折算為1日 。惟95年7 月1 日修正公布施行之刑
    法第41條第1 項前段則規定：「犯最重本刑為5 年以下有期
    徒刑以下之刑之罪，而受6 個月以下有期徒刑或拘役之宣告
    者，得以新臺幣1000 元 、2000元或3000元折算1 日，易科
    罰金。」比較修正前後之易科罰金折算標準，以修正前之規
    定，較有利於被告，則應依修正後刑法第2 條第1 項前段，
    適用修正前刑法第41條第1 項前段規定，定其折算標準。爰
    審酌被告犯罪之動機、手段、所生之危害及被告於審理時已
    坦承犯行深表悔悟，並已賠償被害人手機修護費用及盜打之
    電話費等一切情狀，酌情從輕量處如主文所示之刑，並依上
    述修正前刑法第41條第1 項前段之規定，諭知易科罰金之折
    算標準，以示懲儆。
四、依刑事訴訟法第273 條之1 第1 項、第310 條之2 、第454
    條第2 項、第299 條第1 項前段，電信法第56條第1 項，刑
    法第337 條、修正後刑法第2 條第1 項前段、修正前刑法第
    55條、第56條、第41條第1 項前段，修正前罰金罰鍰提高標
    準條例第2 條，現行法規所定貨幣單位折算新台幣條例第2
    條，判決如主文。
五、如不服本判決，應於判決送達後10日內，向本院提出上訴狀
    。
本案經檢察官王以文到庭執行職務。
中    華    民    國    95    年    11    月    20    日
                  刑事第三庭法  官  賴邦元
以上正本證明與原本無異。
如不服本判決應於判決送達後10日內向本院提出上訴狀。
                            書記官  游意婷
中    華    民    國    95    年    11    月    20    日
附錄本案論罪科刑法條之依據：
中華民國刑法第337條
（侵占遺失物罪）
意圖為自己或第三人不法之所有，而侵占遺失物、漂流物或其他
離本人所持有之物者，處5 百元以下罰金。
電信法第56條
意圖為自己或第三人不法之利益，以有線、無線或其他電磁方式
，盜接或盜用他人電信設備通信者，處5 年以下有期徒刑，得併
科新台幣150 萬元以下罰金。
意圖供自己或第三人盜接或盜用他人電信設備通信，而製造、變
造或輸入電信器材者，處1 年以上7 年以下有期徒刑，得併科新
台幣3 百萬元以下罰金。意圖供第三人盜接或盜用他人電信設備
通信，而販賣、轉讓、出租或出借電信器材者，亦同。
意圖供自己或第三人犯罪之用而持有前項之電信器材者，處 3 年
以下有期徒刑，得併科新台幣 50 萬元以下罰金。
第 1 項及第 2 項之未遂犯罰之。


司法院資訊處製作；財團法人民間司法改革基金會備份。
